臺灣嘉義地方法院刑事判決　　　　　　　 96年度訴字第303號
公　訴　人　台灣嘉義地方法院檢察署檢察官
被　　　告　甲○○
　　　　　　　　　　　-3號
　　　　　　　　　　現另案於臺灣臺北分監執行中
上列被告因違反毒品危害防制條例案件，經檢察官提起公訴（96
年度毒偵字第214號、第331號），本院合議庭裁定由受命法官獨
任行簡式審判程序，判決如下：
    主  文
甲○○施用第一級毒品，累犯，處有期徒刑柒月，扣案之第一級
毒品海洛因壹包（驗餘淨重零點捌公克）沒收銷燬，上開毒品外
包裝袋壹個及注射針筒壹支，均沒收；又施用第二級毒品，累犯
，處有期徒刑陸月，扣案之第二級毒品安非他命貳包（驗餘總淨
重零點玖肆肆伍公克）均沒收銷燬，上開毒品外包裝袋貳個均沒
收。應執行有期徒刑壹年，扣案之第一級毒品海洛因壹包（驗餘
淨重零點捌公克）及第二級毒品安非他命貳包（驗餘總淨重零點
玖肆肆伍公克）均沒收銷燬，上開毒品外包裝袋參個及注射針筒
壹支，均沒收。
    事實及理由
一、本件係經被告於準備程序當庭表示認罪，而經本院裁定以簡
    式審判程序加以審理，則依據刑事訴訟法第273條之2、同法
    第159條第2項之規定，不適用傳聞法則有關限制證據能力之
    相關規定，合先敘明。
二、本件犯罪事實：甲○○前因違反毒品危害防制條例案件，經
    臺灣板橋地方法院於民國92年1月10日，以92年度毒聲字第
    108號送強制戒治後，於93年1月9日戒治完畢出所。其後，
    因違反毒品危害防制條例案件，經該院於92年7月29日，以
    92年度訴字第518號判決分別判處有期徒刑5月、3月，並定
    應執行有期徒刑7月確定，及因妨害公務案件，經該院92年
    易字第985號判決拘役50日，又犯妨害自由案件，經該院於
    93年4月5日，以93年度簡字第458號判決判處有期徒刑5月確
    定，復因犯竊盜案件，經該院以91年度簡上字第258號判決
    判處應執行有期徒刑1年確定，上開各罪並定應執行刑有期
    徒刑1月11月，經送監執行並接續執行拘役後，於95年1月1
    日執行完畢出監。詎仍不知警惕，明知海洛因及安非他命係
    毒品危害防制條例所規定禁止持有、施用之第一級、第二級
    毒品，竟仍基於施用第一級海洛因（下稱海洛因）、第二級
    毒品安非他命（下稱安非他命）毒品之犯意，於(一)96年1月9
    日下午17時許，在嘉義縣水上鄉中庄村內之加油站廁所內，
    以將海洛因與礦泉水混合後，再以注射針筒注射之方式，施
    用海洛因1次。(二)96年1月9日晚上19時許至96年2月18日某時
    ，在嘉義縣水上鄉中庄村之朋友住處內及嘉義縣水上鄉中和
    村石仔缸12之2號，以將安非他命放置玻璃球上燒烤，使成
    煙霧後再予吸食之方式，每日反覆施用安非他命1次。嗣經
    警於96年2月3日晚上21時許，在嘉義縣水上鄉中和村中莊營
    區圍牆旁，見甲○○行跡可疑而上前盤查後，及於96年2 月
    19日晚上19時許，持搜索票至嘉義縣水上鄉中和村石仔缸12
    之2號執行搜索後，始分別查獲。並先後扣得海洛因1包（驗
    餘淨重0.8公克）、安非他命2包（驗餘總淨重0.9445公克）
    及注射針筒1支。案經嘉義市警察局第二分局報請臺灣嘉義
    地方法院檢察署檢察官偵查起訴。
三、上開犯罪事實，有下列證據足資證明：
　(1)被告甲○○於偵查中及本院準備程序、審理時之自白。
　(2)扣案海洛因1包（驗餘淨重0.8公克）、安非他命2包（驗餘
    總淨重0.9445公克）、注射針筒1支及照片7張。
  (3)嘉義市警察局第二分局偵辦毒品案件採集尿液送驗姓名對照
    表及嘉義市警察局查獲毒品案件採尿檢體委外送驗表2份。
  (4)正修科技大學超微量研究中心96年2月26日檢驗報告1份。
  (5)正修科技大學超微量研究中心96年3月9日檢驗報告1份。
  (6)行政院衛生署管制藥品管理局96年2月27日管檢字第0960001
    871號鑑定書1份。
  (7)法務部調查局96年3月2日調科壹字第09623014620號鑑定書1
    份。
  (8)憲兵司令部刑事鑑識中心96年4月4日安鑑字第0960000466號
    鑑定書1份。
  (9)綜上證據，被告自白核與事實相符，被告於強制戒治執行完
    畢後五年內再犯施用海洛因及甲基安非他命毒品之犯行，至
    堪認定，應依法論科。
四、按海洛因、甲基安非他命分別屬毒品危害防制條例所定之第
    一級、第二級毒品，故核被告甲○○所為，係犯毒品危害防
    制條例第10條第1項、第2項之施用第一級、第二級毒品罪；
    其施用前、後持有海洛因及施用前甲基安非他命之低度行為
    ，均為施用之高度行為所吸收，均不另論罪。次按，刑事法
    若干犯罪行為態樣，本質上原具有反覆、延續實行之特徵，
    立法時既予特別歸類，定為犯罪構成要件之行為要素，則行
    為人基於概括之犯意，在密切接近之一定時、地持續實行之
    複次行為，倘依社會通念，於客觀上認為符合一個反覆、延
    續性之行為觀念者，於刑法評價上，即應僅成立一罪。學理
    上所稱「集合犯」之職業性、營業性或收集性等具有重複特
    質之犯罪均屬之，例如經營、從事業務、收集、販賣、製造
    、散布等行為概念者是（最高法院95年度台上字第1079  號
    判決要旨參照），亦即立法者針對特定刑罰規範之構成要件
    ，已預設其本身係持續實行之複次行為，具備反覆、延續之
    行為特徵，故將之總括或擬制成一個構成要件之「集合犯」
    行為，因刑法評價上為構成要件之行為單數，應僅成立一罪
    。施用毒品本身具備反覆、延續之行為特徵，故在刑法評價
    上，施用毒品應僅成立集合犯一罪。且刑法第56條連續犯之
    規定，業經修正刪除，並自95年7月1日施行，其修正理由說
    明四並載明「至連續犯之規定廢除後，對於部分習慣犯，例
    如竊盜、吸毒等犯罪，在實務運用上應可參考德、日等國之
    經驗，委由學界及實務以補充解釋之方式，發展接續犯之概
    念，對於合乎接續犯或包括的一罪之情形，認為構成單一之
    犯罪，以限縮數罪併罰之範圍」等語，是本院基於前述施用
    毒品構成要件之反覆實行特徵，並考量連續犯規定業經刪除
    之理由，認為行為人基於反覆實行之犯意，在密切接近之一
    定時、地，持續實行單次或複次之施用毒品行為，應僅成立
    集合犯一罪。經查，被告有前開事實欄所載之前科紀錄，且
    在本案中，被告自96年1月9日起至96年2月19日止，每天均
    需施用安非他命1次之頻率，未間斷地施用安非他命，顯見
    被告係因對安非他命有相當依賴性，乃基於多次實施犯行之
    決意，於密接之時、地，反覆而持續施用安非他命，揆諸前
    揭說明，自應論以集合犯之包括一罪。公訴人認為被告於事
    實欄(二)二次施用第二級毒品安非他命犯行，係犯意各別，應
    予分論併罰，尚有未洽。然被告施用海洛因、安非他命之犯
    行，仍屬犯意各別，罪名有異，仍應分論併罰。再被告有事
    實欄所載前案犯罪科刑並執行完畢之情形，有臺灣高等法院
    被告全國前案紀錄表1份在卷可查，其受有期徒刑執行完畢
    後，5年內故意再犯有期徒刑以上之本罪，為累犯，應依刑
    法第47條第1項之規定加重其刑。爰審酌被告前曾有施用毒
    品之犯行，屢經觀察勒戒及強制戒治之治療程序並判刑後，
    仍未戒除惡習而繼續施用，足見其深陷毒癮而難以自拔，並
    考量其生活狀況、智識程度，施用毒品之次數，暨犯罪後坦
    承犯行等一切情狀，分別量處如主文所示之刑，並定其應執
    行刑。
五、按查獲之第一級、第二級毒品，不問屬於犯人與否，均沒收
    銷燬之，毒品危害防制條例第18條第1項前段定有明文，是
    以本件扣案海洛因1包（驗餘淨重0.8公克）、安非他命2 包
    （驗餘總淨重0.9445公克），應宣告沒收銷燬之。至本件扣
    案海洛因空包裝1個及安非他命空包裝袋2個，均係用於包裹
    毒品，防其裸露、逸出、潮濕，便於持有藉以施用，核係被
    告供施用毒品所用之物，而非屬毒品危害防制條例第19條第
    1項規定應沒收之物，應依刑法第38條第1項第2款規定，宣
    告沒收之（最高法院91年度台上字第4076號、第4416號判決
    參照）。另扣案注射針筒1支，係被告所有供施用第一級毒
    品海洛因所用之物，業據被告供明在卷，亦依刑法第38條第
    1項第2款規定，宣告沒收之。
據上論斷，應依刑事訴訟法第273條之1第1項、第299條第1項前
段、第310條之2、第454條第1項，毒品危害防制條例第10條第1
項、第2項、第18條第1項前段，刑法第11條、第47條第1項、第
38條第1項第2款、第51條第5款，判決如主文。
本案經檢察官邱美英到庭執行職務
中　　華　　民　　國　　96　　年　　5 　　月　　31　　日
                  刑事第四庭    法　官　王慧娟
以上正本證明與原本無異。
如不服本判決，應於判決送達後10日內，向本院提出上訴狀。
中　　華　　民　　國　　96　　年　　5 　　月　　31　　日
                        　　書記官　黃子祝
附錄法條：
毒品危害防制條例第10條
施用第一級毒品者，處 6 月以上 5 年以下有期徒刑。
施用第二級毒品者，處 3 年以下有期徒刑。
